【裁判字號】    99,審易,3633
【裁判日期】    990830
【裁判案由】    竊盜
【裁判全文】
臺灣高雄地方法院刑事判決            99年度審易字第3633號
公  訴  人  臺灣高雄地方法院檢察署檢察官
被      告  乙○○
上列被告因竊盜案件，經檢察官提起公訴（99年度偵字第20367
號），本院判決如下：
    主  文
乙○○犯踰越安全設備竊盜罪，累犯，處有期徒刑拾月。
    事  實
一、乙○○前於民國96年間，因施用毒品、竊盜等案件，經本院
    以96年度訴字第3095號、96年度簡字第4619號、96年度訴字
    第5570號、97年度訴第263 號，各判處有期徒刑6 月、3 月
    、3 月、6 月、7 月，嗣經裁定定應執行刑有期徒刑1 年10
    月，於98年8 月13日縮短刑期假釋出獄，並於98年10月16日
    假釋期滿未經撤銷而執行完畢。詎乙○○不知悔改，竟基於
    意圖為自己不法所有之犯意，於99年6 月15日上午10時20分
    許，騎乘機車至甲○○位於高雄縣旗山鎮○○街「旗山國中
    」游泳池對面之空地，攀爬翻越甲○○設於該空地四周而具
    有防盜功能之鐵絲網圍籬，而進入甲○○所有位於該處之空
    地，徒手竊取甲○○所有放置於該空地之鐵門1 個，得手後
    ，將竊得之鐵門放置於機車腳踏板處，準備載離現場時，適
    為巡邏員警到場發覺，當場將乙○○予以逮捕，始獲上情。
二、案經高雄縣政府警察局旗山分局報告臺灣高雄地方法院檢察
    署檢察官偵查起訴。
    理  由
一、被告乙○○明知證人即被害人甲○○於警詢所為之陳述，為
    被告以外之人於審判外之陳述，而於本院審判期日，未聲明
    異議，本院審酌被害人於警詢所為陳述作成時之狀況，並無
    任何違反自由意志或遭製作筆錄員警誘導陳述之情形，認為
    適當，依刑事訴訟法第159 條之5 第2 項之規定，為傳聞法
    則之例外，具有證據能力。
二、訊據被告固不否認於上揭時、地，攀爬翻越甲○○設於該處
    空地四周之鐵絲網圍籬，進入空地內，擅自拿取被害人所有
    放置於該處之鐵門，欲將之變賣牟利之事實，惟矢口否認有
    何竊盜犯行，辯稱：因該處空地曾遭八八水災沖過，長滿了
    草，不知是有人的空地，也不知道鐵門是有人的云云。惟查
    ，上揭犯罪事實，業據被告於警詢、偵查中供稱：「（問：
    警方於99年6 月15日10時20分許，在高雄縣旗山鎮○○街旗
    山國中游泳池對面發現你一手騎機車一手拿鐵門是否實在？
    ）答：實在」、「（問：你所持有之鐵門是何人所有？）答
    ：是我竊取的」、「（問：你竊取該鐵門作何用途？）答：
    是我要拿去變賣換取金錢」、「（問：你是如何竊取該物品
    ？）答：我先到省立旗山醫院喝美沙東後，我騎乘機車至該
    處，看見圍籬內有一扇鐵門，我便翻越圍籬竊取該鐵門」、
    「（問：對警察移送的事實有無意見？）答：沒有。我承認
    有在旗山國中游泳池旁空地拿一個鐵門」、「（問：怎麼進
    入空地？）答：翻越鐵製圍籬進去」等語明確，核與被害人
    之證述情節相符，並有現場照片4 張、贓物認領保管單1紙
    附卷可稽，而觀諸前述4 張照片顯示，被害人所有位於高雄
    縣旗山鎮○○街「旗山國中」游泳池對面之空地，四周裝設
    有鐵絲網圍籬，因設置鐵絲網圍籬之目的，在於防堵外人擅
    自進入空地內，則該空地四周既然裝設有鐵絲網圍籬，顯示
    空地所有權人不容許民眾任意進入該空地，從而該空地自無
    可能為無人所有，至於空地內是否雜草叢生，乃土地所有人
    或管領人之管理問題，尚不得因土地上有雜草，遽認土地非
    他人所有，被告為成年人，且高中畢業，此有記載被告年籍
    資料之警詢筆錄1 份在卷可參，依被告智識、能力，衡情應
    可由該空地四周設有鐵絲網圍籬而知悉空地乃有人所有，不
    得擅自進入，卻仍進入該空地拿取他人放置於空地內之物品
    ，被告自具為自己不法所有之意圖，被告前揭所辯，尚無可
    採。從而，本案事證明確，被告上揭加重竊盜犯行，堪以認
    定，應予依法論科。
三、按「籬笆本係因防閑而設，自屬安全設備之一種，究與牆垣
    係用土磚作成之性質有間」，最高法院45年臺上字第210 號
    著有判例可資參照。查甲○○位於高雄縣旗山鎮○○街「旗
    山國中」游泳池對面空地之外圍，設有以鐵絲製作而成類似
    籬笆之鐵絲網圍籬，該鐵絲網並與被告身高約略相當，此有
    現場照片4 張在卷可佐，堪認該鐵絲網圍籬係為區隔內外及
    防止外人入內竊盜所用，而為安全設備無訛。是被告攀爬翻
    越該鐵絲網圍籬而侵入甲○○之空地內竊取鐵門，核其所為
    ，係犯刑法第321 條第1 項第2 款之踰越安全設備竊盜罪。
    被告前因施用毒品、竊盜等案件，經法院分別判處有期徒刑
    6 月、3 月、3 月、6 月、7 月，嗣經裁定定應執行刑有期
    徒刑1 年10月，並於98年10月16日執行完畢，有臺灣高等法
    院被告前案紀錄表1 份在卷可佐，是被告於有期徒刑執行完
    畢後，5 年內故意再犯本件有期徒刑以上之罪，為累犯，應
    依刑法第47條第1 項規定加重其刑。本院審酌被告前有施用
    毒品與竊盜等案件，經法院判刑確定並執行完畢之紀錄，已
    如前述，素行不良，而被告正值青年，不思以正當方法賺取
    財物，竟貪圖小利侵入他人土地內竊行竊，破壞他人對財產
    權之支配，危害社會治安，雖被告犯罪手段和平，被告竊取
    財物之價值不高，被害人甲○○亦表示不願追究被告之責任
    ，且被告竊取得手後不久，即為警查獲，而使甲○○得索回
    其失竊財物，未擴大被害人之財產損失，然被告犯後，仍飾
    詞否認犯行，顯無悔意，本院因而認本件不宜輕罰等一切情
    狀，量處如主文所示之刑，以資懲儆。
據上論斷，應依刑事訴訟法第299 條第1 項前段，刑法第321 條
第1 項第2 款、第47條第1 項，判決如主文。
本案經檢察官杜妍慧到庭執行職務。
中    華    民    國    99    年    8     月    30    日
                  刑事第十庭  法  官  高增泓
以上正本證明與原本無異。
如不服本判決，應於判決送達後10日內，向本院提出上訴狀。
中    華    民    國    99    年    8     月    30    日
                              書記官  王淑娟
附錄本案論罪科刑法條全文：
刑法第321條
犯竊盜罪而有下列情形之一者，處6 月以上、5 年以下有期徒刑
：
  一  於夜間侵入住宅或有人居住之建築物、船艦或隱匿其內而
      犯之者。
  二  毀越門扇、牆垣或其他安全設備而犯之者。
  三  攜帶兇器而犯之者。
  四  結夥三人以上而犯之者。
  五  乘火災、水災或其他災害之際而犯之者。
  六  在車站或埠頭而犯之者。
前項之未遂犯罰之。

司法院資訊處製作；財團法人民間司法改革基金會備份。
